臺灣基隆地方法院刑事判決　　　　　　　　94年度易字第30號
公　訴　人　臺灣基隆地方法院檢察署檢察官
被　　　告　甲○○　男　44歲.
上列被告因竊盜案件，經檢察官聲請簡易判決處刑（93年度速偵
字第485號），及移送併辦（台灣基隆地方法院檢察署94年度偵
字第242號、台灣士林地方法院檢察署93年度偵字第10314號、94
年度偵字第1919號），本院認不宜以簡易判決處刑，改依通常審
判程序審理，被告為有罪之陳述，本院合議庭裁定認適宜由受命
法官獨任進行簡式審判，判決如下：
    主      文
甲○○連續結夥三人以上踰越安全設備竊盜，累犯，處有期徒刑
壹年陸月。扣案之機車鑰匙貳支均沒收之。
    事      實
一、甲○○前有多次違反肅清煙毒條例案件之犯罪紀錄，其中於
    民國八十五年間，因違反肅清煙毒條例案件，經台灣士林地
    方法院於八十五年五月十六日以八十五年度訴字第二三０號
    刑事判決判處有期徒刑四年確定，刑期因行刑累進處遇縮短
    刑期自八十五年八月二十六日起至八十九年七月十日止，於
    八十七年九月三日假釋出獄，復於假釋期間內之八十八年間
    ，因施用毒品案件，經撤銷上開假釋，執行上開撤銷假釋後
    之殘刑一年十月七日，於九十一年十一月二十日執行完畢，
    詎猶不知悔改，基於意圖為自己不法所有之竊盜概括犯意，
    連續於：
(一)九十三年十月二十一日上午八時許，在台北縣汐止市○○路
    ○段汐止火車站前，持其所有之鑰匙一支，竊取戊○○所有
    置於該址之ＮＪＮ─００六號機車，得手後，供己騎用，嗣
    於同年十一月五日上午八時許，在台北縣汐止市○○街一０
    八號前為警查獲，並扣得甲○○所有供竊盜所用之鑰匙一支
    。
(二)甲○○與丁○○（已經本院判處拘役五十日）基於意圖為自
    己不法所有之犯意聯絡，於九十三年十二月二十一日下午四
    時三十分，由圍牆旁之空隙進入基隆市○○區○○街一之二
    號某冷氣風管工廠內，徒手竊取該工廠內所放置之電纜線二
    捆（價值約新台幣二千元），甫得手，正欲離開現場即為巡
    邏員警查獲。
(三)九十四年一月三日上午九時許，在台北市○○區○○街一一
    七號前，見林建宏所有置於該址之ＣＧＤ─五八五號機車，
    其鑰匙孔之鑰匙並未取下，乃徒手扭轉鑰匙發動引擎而竊取
    之，得手後，供己騎用。
(四)甲○○與李光正、陳志平基於意圖為自己不法所有之犯意聯
    絡，於九十四年一月五日下午六時許，將木梯搭在牆上而踰
    越基隆市七堵區○○○路九號大宇鋼鐵股份有限公司已無人
    看守之舊廠房之窗戶，使該具有防閑作用之窗戶之安全設備
    失其防閑作用，踰越其內而徒手竊取該工廠內所放置之角鋼
    、鐵板及廢鐵等物，得手後，隨即將上開竊得之鋼鐵出售予
    中古回收商，得款新台幣（下同）二千元；甲○○與李光正
    、陳志平復於同月六日上午十時許，以同一之方式，踰越大
    宇鋼鐵股份有限公司之舊廠房內，徒手竊取該工廠內所放置
    之鋼鐵材料一批（重約一百公斤，價值約二千八百元），甫
    得手，正欲離開現場即為巡邏員警查獲。
(五)甲○○與高李煌（另案偵辦）基於意圖為自己不法所有之犯
    意聯絡，於九十四年一月二十五日下午十二時許，在台北縣
    汐止市○○○路○段一四八號前，由高李煌持甲○○所有之
    鑰匙一支，下手竊取張金興所有置於該址之ＳＮＬ─六三九
    號機車，甲○○則在旁把風，得手後，供己騎用，嗣於同月
    二十七日下午一時十分許，騎乘該機車行經台北縣汐止市○○路八十八巷內為警查獲，並扣得甲○○所有供竊盜所用之
    鑰匙一支。
二、案經基隆市警察局第三分局報請臺灣基隆地方法院檢察署檢
    察官偵查起訴及移送本院合併審理；暨由台北縣政府警察局
    汐止分局報請臺灣士林地方法院檢察署檢察官移送本院合併
    審理。
    理      由
一、本件被告甲○○所犯者非為死刑、無期徒刑、最輕本刑為三
    年以上有期徒刑之罪或高等法院管轄第一審案件，其於準備
    程序進行中，先就被訴事實為有罪之陳述，經告知其簡式審
    判程序之旨，並聽取公訴人、被告之意見後，本院業已依刑
    事訴訟法第二百七十三條之一第一項之規定，裁定由受命法
    官獨任以簡式審判程序進行本案之審理。
二、訊據被告甲○○對於事實欄一、（一）至（五）所載之竊盜
    犯行均坦承不諱；其中事實欄一、（一）、（三）、（五）
    、所載之竊盜犯行，核與被害人戊○○、張金興、林建宏之
    父乙○○於警詢時之指訴情節相符，復有被害人戊○○、張
    金興、乙○○出具之贓物保管收據、車輛竊盜、車牌失竊資
    料個別查詢報表─查詢車輛認可資料表等件附卷及被告所有
    供犯事實欄一、（一）、（五）所載之竊盜罪所使用之鑰匙
    各一支扣案可稽；事實欄一、（二）所載之竊盜犯行，核與
    同案被告甲○○於本院審理時供述、證人己○於警詢及本院
    審理時證述之情節相符，復有證人蘇滕出具之贓物認領保管
    單一紙及現場照片四紙在卷為證，被告甲○○自白核與事實
    相符，堪以採信；且被告甲○○所竊得之電纜線因鐵價高漲
    而致價格居高不下，鐵門、鐵蓋遭竊者時有所聞，故本件雖
    警方未能尋獲真正之被害人，然衡以電纜線並非無價值之物
    ，被害人實無任意拋棄之理，被告甲○○竊取被害人暫時放
    置工廠內之電纜線，自屬觸犯竊盜罪；事實欄一、（四）所
    載之竊盜犯行，核與共犯李光正、陳志平於警詢、偵查時之
    供述及被害人即大宇鋼鐵股份有限公司品管課長丙○○於警
    詢時之指訴情節相符，復有被害人丙○○出具之贓物保管收
    據及現場照片等件附卷足憑；被告甲○○於本院審理時之自
    白核與事實相符，堪以採信，被告甲○○所犯如事實欄一、
    （一）至（五）所載之竊盜犯行，事證明確，均堪認定。
三、公訴意旨雖以被告甲○○如事實欄一、（二）所載之竊盜犯
    行，係以置放在工廠內之油壓剪剪斷工廠內之電纜線，因認
    被告甲○○係犯刑法第三百二十一條第一項第三款之攜帶兇
    器竊盜罪名，然按刑法第三百二十一條第一項第三款之加重
    竊盜罪，係以犯竊盜罪而有左列情形之一者：攜帶兇器而犯
    之者為其加重要件，亦即竊盜因攜帶兇器而加重其刑者，以
    其於侵害財產監督權外，並對人身有所危害而設，必以行為
    人於行竊時攜帶兇器為已足，至實際上有無使用該兇器在所
    不問，倘於竊盜之時，在盜所內即放置有兇器，行為人因偶
    然原因而碰觸或持有該兇器，或該兇器即為竊盜之客體，此
    即與該條款之加重竊盜罪構成要件有間。查被告甲○○及共
    犯丁○○於警詢時固均供稱：「．．．攜帶一支油壓剪至基
    隆市○○街一之二號內竊盜電纜線．．．油壓剪是丁○○所
    有」云云；嗣共犯丁○○於偵查時供稱：「．．．從地上撿
    到一般用而生鏽的鐵剪，當時電線已斷了，我們撿起來裝袋
    內，打算去賣，出來後就被臨檢查獲．．．鐵剪不是我的」
    等語，於本院審理時則供稱：油壓剪不是我所有，當時進入
    工廠內看到有一把油壓剪，我拿起來試剪看可否使用，倘若
    可以使用則竊取之，但該油壓剪已生鏽，故未竊取，該油壓
    剪確非我攜帶之兇器等語；被告甲○○於偵查、本院審理時
    供稱：「後來看到廢棄工廠，就進去，撿到鐵剪，由丁○○
    剪斷地上的電線，拿出來就被臨檢到了」、「丁○○有拿油
    壓剪剪斷電纜線」等語，核被告甲○○及共犯丁○○對於有
    無攜帶油壓剪？該油壓剪是否其所有？有無持油壓剪剪斷電
    纜線？所供前後不一，且證人己○於警詢時雖證稱：油壓剪
    是竊嫌自行攜帶遺留現場，電纜線是我所有等語，然於本院
    審理時證稱：我將土地及其上建物出租予人經營冷氣風管之
    工廠，該工廠內需要剪裁不同規格之管子，我只知道該油壓
    剪不是我所有，至於是工廠或是竊嫌所有我則不清楚，而且
    目前亦無法尋獲該工廠負責人等語，是依證人己○於本院之
    陳述，該油壓剪及電纜線並非己○所有，然警方所制作之筆
    錄卻記載為己○，顯然警方辦理本案已預設立場，且風管工
    廠內有油壓剪以供剪裁管子，本極平常，況觀諸該油壓剪之
    照片已鏽痕斑斑，應係原風管工廠負責人遺留廠內之物，是
    被告甲○○及共犯丁○○於偵查、本院審理所供該油壓剪係
    置於工廠內，非其所有、攜帶等語，應堪採信；又該油壓剪
    既係工廠之物，且觀諸該電纜線之照片，電纜線仍屬整綑長
    條形，其上並無明顯因切割所造成之新平整切割痕，被告甲○○或因未能明瞭共犯丁○○持該油壓剪試用之心態而誤認
    共犯丁○○係以油壓剪剪斷電纜線，故被告甲○○於本院審
    理時所供尚非屬精確，仍應以共犯丁○○於本院審理時所辯
    其係試用該油壓剪是否堪用以決定是否竊取，因無法切割故
    未予竊取等語，與事實相符，較堪採信。本件共犯丁○○於
    盜所雖曾短暫持有盜所內之油壓剪，然其持有之目的係視使
    用情形而決定是否將之據為己有，其係將該油壓剪視為竊盜
    之客體，而非以油壓剪便利其行竊，此與攜帶兇器竊盜罪所
    欲加重處罰之目的有違，故被告甲○○應僅成立普通竊盜罪
    ，公訴人認被告甲○○係涉犯刑法第三百二十一條第一項第
    三款之攜帶兇器竊盜罪名，其起訴法條容有未洽，本院自得
    於起訴事實同一之範圍內，變更檢察官所應適用之起訴法條
    。
四、核被告甲○○如事實欄一、（一）、（二）、（三）、（五
    ）所為，均係犯刑法第三百二十條第一項普通竊盜罪，被告
    甲○○如如事實欄一、（四）所為，均係犯刑法第三百二十
    一條第一項第二款、第三款之結夥三人以上踰越安全設備竊
    盜罪；被告甲○○就如事實欄一、（二）、（四）、（五）
    所載之竊盜犯行，分別與丁○○；李光正、陳志平；高李煌
    互有犯意聯絡與行為分擔，應分別論以共同正犯。被告甲○○先後六次普通竊盜、加重竊盜犯行，時間緊接，犯意概括
    ，所犯各係基本構成要件相同之罪，應依連續犯，論以（情
    節）較重之刑法第三百二十一條第一項第二款、第三款之加
    重竊盜罪一罪，並加重其刑，被告所犯如事實欄一、（一）
    、（三）、（四）、（五）所載之普通竊盜、加重竊盜犯行
    ，雖未據起訴，然此未據起訴部分核與已起訴之竊盜罪部分
    ，有連續犯之裁判上一罪關係，本院自得併予審理，併此敘
    明。又被告甲○○有如事實欄所載之犯罪科刑及執行完畢情
    形，有卷附臺灣高等法院被告全國前案紀錄表可按，其受有
    期徒刑執行完畢後，五年以內再犯本件有期徒刑以上之罪，
    為累犯，應依刑法第四十七條規定遞加重其刑。爰審酌被告
    甲○○前有多次毒品犯罪紀錄，素行不佳，因曾沾染施毒惡
    習，懶於生計，缺乏金錢花用，不擇手段，短期內共犯下六
    起侵害財產性之竊盜犯罪，嚴重破壞社會之安寧秩序，及犯
    罪後坦承犯行，態度良好等一切犯罪情狀，量處如主文所示
    之刑，以示懲儆。扣案之鑰匙二支，係被告甲○○所有且係
    供犯本件如事實欄一、（一）、（五）所載之竊盜罪所用之
    物，業據被告甲○○於本院審理時供承在卷，併依法宣告沒
    收之。
據上論斷，應依刑事訴訟法第二百七十三條之一第一項、第二百
九十九條第一項、第三百條，刑法第二十八條、第五十六條、第
三百二十一條第一項第二款、第三款、第四十七條、第三十八條
第一項第二款，判決如主文。
本案經檢察官林伯宇到庭執行職務。
中　　華　　民　　國　　94　　年　　4 　　月　　13　　日
                  刑事第二庭法  官  徐世禎
以上正本證明與原本無異。
對於本件判決如有不服，應於收受送達後10日內，向本院提出上
訴書狀，上訴於臺灣高等法院，並按他造當事人之人數附具繕本
。
中　　華　　民　　國　　94　　年　　4 　　月　　13　　日
                            書記官  王一芳
附錄論罪法條：
刑法第321條第1項第2、3款
犯竊盜罪而有下列情形之一者，處6月以上、5年以下有期徒刑：
一  於夜間侵入住宅或有人居住之建築物、船艦或隱匿其內而犯之
    者。
二  毀越門扇、牆垣或其他安全設備而犯之者。
三  攜帶兇器而犯之者。
四  結夥三人以上而犯之者。
五  乘火災、水災或其他災害之際而犯之者。
六  在車站或埠頭而犯之者。
